臺灣高雄地方法院交通事件裁定       100年度交聲字第1977號
原處分機關  交通部公路總局高雄區監理所
代  表  人  劉育麟
異  議  人  吳元勛
上列異議人因違反道路交通管理處罰條例案件，對於交通部公路
總局高雄區監理所民國100年9月26日所為之處分（處分案號：高
監營裁字第裁80-VPO496439號），聲明異議，本院裁定如下：
    主  文
異議駁回。
    理  由
一、異議意旨略以：異議人即受處分人吳元勛（下稱異議人）所
    有之車牌號碼PD-56號大型重型機車，於民國100年7月7日14
    時21分許，行經省道台一線南下421.5公里處時，為現場測
    速攝影器測得車速為時速81公里，而有汽車駕駛人行車速度
    ，超過規定之最高時速未滿20公里之違規情事，經屏東縣政
    府警察局交通隊依該攝影採證逕行舉發，原處分機關乃依道
    路交通管理處罰條例第40條規定，處罰鍰新臺幣（下同）1,
    600元等語。
二、聲明異議意指略以：固定式測速照相是由雷射波向前接受感
    應，並固定一點或一範圍，惟依舉發照片所示，畫面中除有
    異議人機車，尚有對向車道車輛，且道路中央之安全島又有
    缺口，有可能為對向車輛先感應啟動測速照相，而拍到異議
    人之機車，爰依法聲明異議，請求撤銷原處分等語。
三、按汽車駕駛人，行車速度，超過規定之最高時速，或低於規
    定之最低時速，除有第43條第1 項第2 款情形外，處新臺幣
    1,200元以上2,400元以下罰鍰，道路交通管理處罰條例第40
    條定有明文。次按汽車駕駛人之行為有經以科學儀器取得證
    據資料證明其行為違規，當場不能或不宜攔截製單舉發者，
    得逕行舉發；第一項逕行舉發，應記明車輛牌照號碼、車型
    等可資辨明之資料，以汽車所有人為被通知人製單舉發，道
    路交通管理處罰條例第7條之2第1項第7款、第4項亦定有明
    文。
四、本件異議人所有之車牌號碼PD-56號大型重型機車，於100年
    7月7日14時21分許，由駕駛人騎乘行經省道台一線南下421.
    5公里路段時，為現場測速攝影器測得車速為時速81公里，
    而有汽車駕駛人行車速度，超過規定之最高時速未滿20公里
    之違規情事，經屏東縣政府警察局交通隊依該所拍照片採證
    逕行舉發，經原處分機關於100年9月26日作成高監營裁字第
    裁80-VPO496439號裁決，依違反道路交通管理處罰條例第40
    條規定，對車主即異議人處以罰鍰1,600元之事實，有交通
    部公路總局高雄區○○○○○道路交通管理事件裁決書、屏
    東縣政府警察局100年9月7日屏警交字第1000049092號函暨
    雷達測速照相設備拍攝相片資料欄說明、屏東縣政府警察局
    舉發違反道路交通管理事件通知單、經濟部標準檢驗局雷達
    測速儀檢定合格證書各1份及採證照片1張附卷可稽，且異議
    人並未爭執於上開時間騎乘前開機車行經該處，應堪認定。
五、異議人雖執前詞質疑原處分不當，惟查前揭採證使用之雷達
    式測超速照相系統，為依規定定期檢驗之電子蒐證器材，有
    屏東縣政府警察局100年11月4日屏警交字第1000059110號函
    所附雷達測速儀檢定合格證書影本（有效期限：101年4月30
    日）在卷足憑。又依卷附前開採證照片所示，其攝得畫面除
    行駛於南下車道之異議人所有上開大型重型機車外，雖另有
    行駛於對向北上車道之自用小客車同時入鏡，然採證照片右
    上方所顯示之資料A00＋081＝081，「A」係指同向去車，「
    081」則係指違規車速，而該雷達式測超速照相系統運作正
    常並無故障，已如前述，故異議人騎乘前開機車於感應範圍
    內，超過規定之最高速限70公里，即驅動照相系統運轉拍攝
    ，舉發員警依據採證照片顯示之數據判讀，應無異議人所指
    為對向車輛先感應啟動測速照相而拍到異議人機車之可能，
    有前述之屏東縣政府警察局100年9月7日屏警交字第1000049
    092號函暨雷達測速照相設備拍攝相片資料欄說明存卷可參
    。況異議人就其所辯，並未提出相關證據佐證，自難僅以其
    前開臆測，即為有利異議人之認定。
六、綜上所述，異議人所有上開大型重型機車於前揭時地既有汽
    車駕駛人行車速度超過規定之最高時速未滿20公里之違規情
    事，原處分機關依道路交通管理處罰條例第40條規定，對異
    議人處以罰鍰1,600元之處分，於法即無不合，異議意旨以
    原處分不當而請求本院撤銷原處分，即無理由，應予駁回。
七、依道路交通案件處理辦法第18條，裁定如主文。
中    華    民    國    100   年    12    月     5    日
                    交通法庭  法  官  楊儭華
以上正本經核與原本無異。
如不服本裁定，應於收受送達後5 日內向本院提出抗告狀。
中    華    民    國    100   年    12    月     9    日
                              書記官  林國龍